# KAMDOUM TCHIETCHEU JEAN NICODEME

# **Développeur Fullstack JAVA / ReactJS**

4 ans d'expérience

# À propos

Je suis KAMDOUM TCHIETCHEU Jean Nicodème développeur d'application informatique. Je suis diplômé d'un Master Professionnel en Système d'information et génie Logiciel, je suis spécialisé en conception de logiciels web. Je souhaite mettre mes connaissances acquises au cours de ma formation et mon expérience dans une entreprise dans laquelle je pourrais exercer ma passion et apporter une plus-value.

# **Compétences Fonctionnelles**

- · Recueil des besoins
- Élaboration des cahiers de charges
- Analyse et conceptions UML et Merise
- Test et déploiement des applications web: Postman, JUnit5, Apache Tomcat
- Rédaction des scénarios de test et mise à jour
- Identification et gestion des anomalies et failles
- Rédaction de la documentation tout au long du cycle de vie des logiciels

# **Compétences Techniques**

Langages JAVA 8/11, 17 Javascript, ReactJS 16/17, Bootstrap 4, HTML5, CSS3, tailwind CSS, SQL, PL/SQL,

PL/PgSQL, NoSQL, spring (Core, Boot, Security, Data, MVC, OAP), JPA Hibernate, NodeJs (Express),

Mongoose

SGBD MySQL, PostgreSQL, NoSQL MongoDB, MariaDB, Oracle Database

Outils Docker, Jenkins Tomcat, JUnit 5, Maven, Visual Studio Code, Astah, WampServer IntelliJ IDEA. Navicat,

NPM, Yarn Adobe Photoshop, Redux, ContextAPI, GitLab

Versionning Git,

Gestion projet GitLab, Trello

Web Services REST API

Systèmes Windows, Linux (Ubuntu, CentOS), MacOS

Méthodologie Merise, UML, Agile-Scrum

## **Formation**

2019 Master professionnel en Système d'Information et Génie Logiciel, IUC(Cameroun)

# Langue

Anglais moyen
Français avancé

# Expérience

## IS DEV EXPERTS S.A.S: Juillet 2019 - A ce jour

**Projet Cobo Intouch:** plate-forme pour le diagnostic avancé à distance/local, le contrôle du parc de machines, la gestion géographique des machines, la géolocalisation et le géo repérage.

Durée : Janvier 2023 - en cours

Equipe: 4 Développeurs, 1 Chef de projet

## **Développeur JAVA | Spring Boot**

#### Taches:

- Implémenter l'architecture du service Cobo gadget à insérer dans le projet parent principal
- Développer le module de traitement de gadgets
  - Création et manipulation d'un gadget
  - Création des tests unitaire et la documentation
  - Tests d'intégration avec appels externes et simulation des fausses données
- Développer le module de traitement d'un CanLive
  - Création des services de démarrage, de regroupement, de statut a un instant de donné et d'arrêt d'un CanLive
  - Tests unitaire et documentation
- Développer le module de statut d'une machine
  - Création de l'architecture Kafka à insérer dans le projet
  - Création des services de traitements d'une machine
  - Création du service de stockage en cache des données provenant de MongoDB dans redis lorsqu'un service est appelé
  - Création du service de stockage de données dans une Ktable
- Développer un service de simulation jouant le rôle d'équipement connecté qui écrit dans un topic toutes les secondes

**Environnement technique**: JAVA 17, SpringBoot, Spring OAP, JPA Hibernate, REST API, MongoDB, Redis, Kafka, Kstream, Micro services, IntelliJ, Junit5, Mockito, Git, Maven, OpenAPI, HiveMQ, Swagger, Windows, Docker, Agile-Scrum, Discord, drawio

**Projet Learning school:** application webpermettant la gestion des formations tout en reliant les apprenants et les cours et ainsi que les parcours dans les formations.

Durée : Septembre 2022 – décembre 2022

Equipe: 5 Développeurs (3 java, 2 Angular), 2 data analyst, 1 chef projet et Scrum master

# **Développeur JAVA | Spring Boot**

## Taches:

- Créer les DTO (Data Tranfer Object)
- Implémenter un service permettant de récupérer une déclaration de niveau de la part d'un utilisateur
- Implémenter un service qui renvoie en fonction du périmètre matrice ou non tous les parcours(compétences) ou parcours uniques lies au périmètre indique en entrée
- Implémenter un service qui retourne les données nécessaires pour représenter la page relative au parcours d'une compétence donnée avec des tests a effectuée, des tests déjà effectues, des cours et tests final

- Créer des vues et vues matérialisées pour l'optimisation et le traitement des requêtes longues et complexes
- Créer les tests unitaires et la documentation

**Environnement technique**: java 17, Intellij IDEA 2021, Oracle 21c, spring boot, Web Service, JPA Hibernate, PL/SQL, GitLAB, SQL Developer, postman, Junit5, Mockito, MockMVC, Swagger, Trello, Discord, Marven

**Projet Success Family:** application qui met en relation des entrepreneurs de divers horizons proposant des services différents, dans une dynamique de simplification d'offres de leurs services tout en leur construisant de la visibilité dans un réseau qui en accueillant des adhérents du mouvement sera en constante évolution

Durée: Février 2022 - Juillet 2022

Equipe: 5 Développeurs (1 react native, 2 php laravel, 2 reactJs), 2 analystes et superviseurs, 1 chef projet et Scrum master

# Analyste UML et superviseur

#### Taches:

- Participer à l'analyse et à la conception des différentes architectures (de données, logicielle)
- Participer à la conception des différents diagramme UML
- Elaborer les différents documents document du projet (document d'architecture, document de sécurité

Environnement technique: Trello, MS project, astah Professional, Slack

**Projet Lafia garantie:** application de reporting, de suivi, de gestion des garanties non formalisées et d'archivage des actes de garanties dans l'optique de combler les insuffisances du module garanties dans amplitude.

Durée : Novembre 2021 - mai 2022

Equipe: 4 Développeurs, 1 Chef de projet

#### **Développeur JAVA | Spring Boot**

#### Taches:

- Implémenter la gestion et le suivi des garanties non formalisées :
  - Saisi et suivi des données des garanties non formalisées
- Fournir une vue de 360 ° de toutes les garanties des clients de la banque
- Faciliter l'accessibilité aux informations sur les garanties
- Produire facilement des états et statistiques sur la situation des garanties
- Implémenter la fonctionnalité d'archivage des actes des garanties avec une bonne politique d'indexation
- Créer des tests unitaires
- Implémenter le module de gestion des utilisateurs, rôles et privilèges :
  - Création, désactivation et listing des utilisateurs
  - Création et attributions des rôles
- Correction des burgs

**Environnement technique**: java 11, Intellij Idea 2021, Spring Boot, JPA Hibernate, Spring Security, MySQL, Gantt, Json Web Token, Marven, Postman, Junit4, Mockito GitHub, Trello, postman, Slack

**Projet Provision Management System :** application système de génération de transaction quotidienne et mensuelle dans l'optique de produire la note risque d'un client. Suite à une préconisation de RISK/IBF au niveau groupe sur la gestion du défaut suivant les nouvelles règles du défaut (NDOD). Il s'agit du besoin d'automatiser la gestion du défaut dans le cadre de la prise en compte des normes locales et celle de l'instruction Groupe BCE de 2018 et Avenant sur 2019 pour toutes les entités

Durée : janvier 2021 - mai 2022

Equipe: 4 Développeurs, 1 Chef de projet, 2 data analyst, 1 responsable métier risque

# Développeur fullStack JAVA | Spring Boot |React

#### Taches:

- Participer à l'analyse et à la conception des différentes architectures (de données, logicielle)
- Implémenter les interfaces utilisateurs de l'application web
- Implémenter le module de classement des clients par numéro client
  - Identifier les différents statuts des clients (Sain, en incident ou en défaut)
  - Identifier l'engagement (crédit ou autorisations qui ressort le statut du client
  - Consultation des lignes de crédit et les autorisations d'un client
  - Consultation les différentes échéances d'un crédit (Montant, date d'échéance, l'état de chaque échéance : payé ou impayé)
- Implémenter le module classement des clients par comptes
  - Génération des transactions du mois courant
  - Consultation des encours (ensemble de dette) d'un client
- Implémenter le module gestion des utilisateurs, rôles, privilèges :
  - Création, activation, désactivation et listing des utilisateurs
  - Création et attribution des rôles, privilèges
- Rédiger toute la documentation utilisateur
- Déployer les applications dans les différentes filiales
- Assister au chargement des données du mois (Amplitude vers Oracle)
- Correction des burgs
- Créer des tests unitaires
- Maintenance et formation des utilisateurs

**Environnement technique:** java 11, Intellij IDEA 2019, Oracle 12c, Spring boot, Spring Security, Spring Ldap, Json Web Token, Web Service, Hibernate, PL/SQL React 16, GitHub, SQL Developer, tailwind CSS, postman, Swagger, Windows server 16, Yarn, NPM

**Projet JonEasy:** application mobile et web pour la dématérialisation du processus des boissons et repas dans des restaurants et buyettes

Durée: février 2020 - novembre 2020

**Equipe :** 1 Scrum Master, 1 Product Owner, 1 chef de projet, 1 développeur Java Spring, 1 développeur mobile, 1 développeur web

## Développeur fullStack JAVA | Spring Boot

#### Taches:

- Recueil et analyse des besoins
- Implémenter le module de gestion de commande client
  - Enregistrer une nouvelle commande client
  - Consulter les lignes de commande passer
- Implémenter le module de gestion de commande fournisseur
  - Enregistrer une commande fournisseur
  - Consulter les lignes de commande fournisseur effectuer
- Implémenter le module de gestion de stock
  - Enregistrer des articles
  - Consulter la liste et la quantité des articles
- Implémenter le module de facturation
- Test unitaire et test d'intégration
- Implémenter le module gestion des utilisateurs, rôles, privilèges :
  - Création, activation, désactivation et listing des utilisateurs
  - Création et attribution des rôles, privilèges

**Environnement technique:** java 11, Intellij IDEA, UML, Astah Spring Boot, Spring security Json, JPA Hibernate, PostgreSQL, Lombok, Json Web Token, Web Service Rest, GitHub, Docker, Postman, SpringCloud, Eureka, Microservices

Projet tracking road système d'information géographique pour le suivi des projets routiers

Durée : octobre 2018 - juillet 2019

Equipe: 1 développeur, 1 chef de projet

# Développeur fullStack NodeJs stagiaire | Express | React

#### Taches:

- Identification des besoins et rédaction du cahier des charges
- Analyse et conception du système à mettre sur pieds (architecture, données, logiciel)
- Implémenter le module d'administration du SIG
  - Saisie, suppression d'un éditeur
- Implémenter le module de gestion de données géographiques
  - Saisie, mise à jour des données d'une route
  - Consultation des données (visualiser Traffic routier, chantier et évènements)
- Implémenter le module gestion des utilisateurs, rôles, privilèges :
  - Création, activation, désactivation et listing des utilisateurs
  - Création et attribution des rôles, privilèges

**Environnement technique:** PhpStorm, Mysql, NodeJS, Yarn,NPM Json Web Token, Github, ArcGIS Online ,ArcGIS Desktop, SIG web mapping, Sequelize, UML, Gantt, bootstrap, CSS, React 14, eXtreme programming

#### **FREELANCE**

Projet RBS calendar: plateforme web réservation des salles de cérémonie

Durée : décembre 2019 – janvier 2020 Equipe : 1 développeur, 1 chef de projet

## **Développeur React**

#### Taches:

Analyse et étude de faisabilité

- Implémenter les interfaces utilisateurs
- Implémentation du module de réservation de salle sur un agenda dynamique

Environnement technique: PhpStrorm, React, GitHub, tailwind CSS

Projet Ubs cloting: est une plateforme web d'achat de vêtement en ligne

Durée : aout 2019 - novembre 2019

Equipe: 1 développeur, 1 chef de projet

# Développeur fullStack NodeJs | Express|React

#### Taches:

- Analyse et à la conception des différentes architectures (de données, logicielle) et la rédaction du cahier des charges
- Implémenter les interfaces utilisateurs
- Implémenter le module gestion des utilisateurs, rôles, privilèges :
  - Création, activation, désactivation et listing des utilisateurs
  - Création et attribution des rôles, privilèges
- Implémenter le module de paiement :
  - Saisie, consultation, et validation de paiement
- Implémenter le module de gestion de commande
  - Saisie, consultation et validation de la commande
- Rédiger toute la documentation utilisateur et administrateur

**Environnement technique :** PhpStorm, MongoDB cluster, NodeJS(ES6), React 16, Json Web Token, Web Service Rest, Github, CartJs, tailwind CSS, Stripe, eXtreme programming, redux

# WILL & BROTHERS CONSULTING: avril 2018- septembre 2018

Projet dronaly: application web et mobile de réservation de drone

Durée: mai 2018 - aout 2018

Equipe: 3 développeur, 1 chef de projet

# Développeur web stagiaire | Php | Python

#### Taches:

- Analyse fonctionnelle du besoin
- Etude de faisabilité
- Implémenter les interfaces utilisateurs
- Implémentation d'un script de détection d'objet par webcam
- Implémentation d'un script de reconnaissance faciale
- Implémentation d'un algorithme de régression linéaire de prédiction des couts de loyer dans une DataSet bien définit

**Environnement technique:** PhpStrorm, bootstrap, CSS, JQuery, Pycharm, Python, OpenCV, Tensorflow, numpy, keras, Anaconda

## MYLE: avril 2017- septembre 2017

Projet Myle DPA: application d'automatisation du métier d'un administrateur de base de données

Durée: avril 2017 - juillet 2017

Equipe: 2 développeur, 1 chef de projet

# Développeur web stagiaire | Php | DBA Oracle

## Taches:

- Identifier et recenser les taches d'un DBA
- Elaborer le cahier des charges
- Analyse et conception de l'architecture de la plateforme
- Implémenter le module gestion des utilisateurs, rôles, privilèges :
- Création, activation, désactivation et listing des utilisateurs
- Création et attribution des rôles, privilèges
- Implémenter le module de traitement de données
- Implémenter le module de gestion des serveurs
  - Création, activation, désactivation et listing des serveurs

**Environnement technique :** PhpStorm, MySQL, PHP, Bootstrap, Github, JQuery, Gantt, bash, awk, Oracle, PostgreSQL, Unix, UML, solarwinds dba,

Projet SIH: application de système d'information hospitalier

Durée : aout 2017 – septembre 2017

Equipe : 2 développeur, 1 chef de projet

# Développeur web stagiaire | Php |

# Taches:

- Analyse fonctionnel du besoin
- Etude de la faisabilité
- Implémentions des interfaces utilisateurs

Environnement technique: PHP, Bootstrap, JQuery, Codelgniter, MySQL

# FIRST MIT: juin 2016- aout 2016

Projet haouse search: application web de recherche de logement

Durée : juin 2016 - aout 2016

Equipe: 1 développeur, 1 chef de projet

# Développeur web stagiaire | Php |

#### Taches:

- Analyse fonctionnel du besoin
- Etude de la faisabilité
- Implémentions des interfaces utilisateurs
- Implémenter le module de recherches de logement

Environnement technique: PHP, Bootstrap, JQuery, Codelgniter, MySQL